【裁判字號】    95,訴,823
【裁判日期】    950731
【裁判案由】    毒品危害防制條例
【裁判全文】
臺灣臺北地方法院刑事判決               95年度訴字第823號
公  訴  人  臺灣臺北地方法院檢察署檢察官
被      告  甲○○
                    （另案在台灣台北監獄台北分監）
上列被告因違反毒品危害防制條例案件，經檢察官提起公訴（95
年度毒偵字第1097號），及移送併辦（95年度毒偵字第1253號）
，因被告於本院準備程序中就被訴事實為有罪之陳述，經本院合
議庭裁定改進行簡式審判程序，本院判決如下：
    主  文
甲○○連續施用第一級毒品，累犯，處有期徒刑玖月。扣案之注
射針筒貳支均沒收之。
    事  實
一、甲○○前因恐嚇案件，經本院以91年度簡字第1421號判處有
    期徒刑4月，如易科罰金，以3百元折算1日確定，於民國91
    年11月12日易科罰金執行完畢（構成累犯）；復因施用毒品
    案件，經本院以92年度毒聲字第1424號裁定送觀察、勒戒後
    ，認有繼續施用毒品之傾向，由本院以92年度毒聲字第1987
    號裁定送強制戒治，於93年5月17日停止戒治釋放，所餘戒
    治期間付保護管束期滿，於93年11月6日保護管束期滿執行
    完畢，由台灣台北地方法院檢察署檢察官以93年度戒毒偵字
    第155號為不起訴處分確定；再因施用級毒品案件，經台灣
    高等法院於95年1月5日以94年度上訴字第3544號判處有期徒
    刑8月確定（未構成累犯）。詎其猶不知悔改，復基於施用
    第一級毒品之概括犯意，自95年1月6日即上開台灣高等法院
    94年度上訴字第3544號判決翌日起至同年4月13日為警採尿
    往前回溯26小時之某日時止，在台北市○○區○○街157號3
    樓之3之住處及台北縣中和市某公共廁所等處所，連續施用
    第一級毒品海洛因多次。嗣於95年4月4日上午10時10分許，
    在台北市○○路486巷口為警查獲；另於95年4月13日上午10
    時30分，在上開住處為警查獲查獲，並扣得甲○○所有供其
    施用海洛因所用之注射針筒2支。
二、案經台北市政府警察局萬華分局報告台灣台北地方法院檢察
    署檢察官偵查起訴，及移送併辦，本院改依簡式審判程序審
    理。
    理  由
一、前揭事實，業據被告甲○○於偵查中及本院審理時坦承不諱
    ，並有台灣檢驗科技股份有限公司濫用藥物尿液檢驗報告2
    紙附卷可稽，及被告所有供其施用海洛因所用之注射針筒2
    支扣案可證，足徵被告之自白確與事實相符。又被告前因施
    用毒品案件，經本院以92年度毒聲字第1424號裁定送觀察、
    勒戒後，認有繼續施用毒品之傾向，由本院以92年度毒聲字
    第1987號裁定送強制戒治，於93年5月17日停止戒治釋放，
    所餘戒治期間付保護管束期滿，於93年11月6日保護管束期
    滿執行完畢，由台灣台北地方法院檢察署檢察官以93年度戒
    毒偵字第155號為不起訴處分確定等情，有上開不起訴處分
    書、台灣高等法院被告前案紀錄表各1份附卷可按，其於強
    制戒治執行完畢釋放後，5年內再犯施用毒品之罪甚明。本
    件事證明確，被告犯行堪予認定。
二、核被告所為，係犯毒品危害防制條例第10條第1項施用第一
    級毒品罪。其施用海洛因前後持有海洛因之低度行為，分別
    為其施用之高度行為所吸收，均不另論罪。被告行為後，刑
    法第56條連續犯之規定，業於94年1月7日修正公布刪除，並
    於95年7月1日施行，則被告之犯行，因行為後新法業已刪除
    連續犯之規定，此刪除雖非犯罪構成要件之變更，但顯已影
    響行為人刑罰之法律效果，自屬法律有變更，依新法第2條
    第1項規定，比較新、舊法結果，仍應適用較有利於被告之
    行為時法律即舊法論以連續犯。又台灣台北地方法院95年度
    毒偵字第1253號移送併辦之事實，與已起訴有罪部分有連續
    犯之裁判上一罪關係，為起訴效力所及，本院自應併予審究
    。被告前因恐嚇案件，經本院以91年度簡字第1421號判處有
    期徒刑4月，如易科罰金，以3百元折算1日確定，於91年11
    月12日易科罰金執行完畢，有台灣高等法院被告前案紀錄表
    在卷足憑，茲於5年以內故意犯本件有期徒刑以上之罪，不
    論依修正前之刑法第47條，或修正後之刑法第47條第1項之
    規定，均構成累犯，對被告而言並無有利或不利之情形，自
    不生新舊法比較之問題，應逕依修正前之刑法第47條，論以
    累犯，並應依法遞加重其刑。爰審酌被告之素行、犯罪之動
    機、施用毒品期間長短、犯罪所生之危害及犯罪後坦承犯行
    之態度等一切情狀，量處如主文所示之刑。扣案之注射針筒
    2支，係被告所有供其施用海洛因所用之物，業據被告供明
    在卷，雖刑法第38條已於被告行為後修正，依據修正後刑法
    第38條第1項規定，供被告犯罪所用之後仍應予沒收，然前
    已敘及本件應適用修正前刑法第56條連續犯之規定，對被告
    最為有利，為避免同一犯行割裂適用修正前及修正後刑法，
    故本件就被告用供犯罪所用之物，仍應適用修正前刑法第38
    條第1項第2款規定沒收之。
據上論斷，應依刑事訴訟法第273條之1第1項、第299條第1項前
段，毒品危害防制條例第10條第1項、第18條第1項前段，刑法第
2條第1項、第11條前段、修正前第56條、第47條、第38條第1項
第2款，判決如主文。
本案經檢察官黃于真到庭執行職務。
中    華    民    國    95    年    7     月    31    日
                    刑事第七庭    法  官  蕭清清
以上正本證明與原本無異。
如不服本判決，應於判決送達後10日內，向本院提出上訴狀。
                                  書記官  劉麗英
中    華    民    國    95    年    8    月     2     日
附錄本案論罪科刑法條
毒品危害防制條例第10條
施用第一級毒品者，處6月以上5年以下有期徒刑。
施用第二級毒品者，處3年以下有期徒刑。


司法院資訊處製作；財團法人民間司法改革基金會備份。
